【裁判字號】    99,抗,840
【裁判日期】    990726
【裁判案由】    房屋所有權移轉登記
【裁判全文】
臺灣高等法院民事裁定                   99年度抗字第840號
抗  告  人  乙○○
抗告人因與相對人甲○○間房屋所有權移轉登記事件，對於中華
民國99年4月16日臺灣臺北地方法院79年度訴字第1331號所為裁
定提起抗告，本院裁定如下：
    主  文
抗告駁回。
抗告費用由抗告人負擔。
    理  由
一、按提起第二審上訴，應於第一審判決送達後20日之不變期間
    內為之，但宣示或公告後送達前之上訴，亦有效力。提起上
    訴如逾上訴期間者，原第一審法院應以裁定駁回之，民事訴
    訟法第440條、第442條第1項定有明文。
二、本件抗告意旨略以：伊從未設籍於原判決（即民國79年4月
    23日原法院79年度訴字第1331號民事判決）所載之地址「台
    北市○○街124號」，於戶政上並無該址，此經台北市政府
    警察局中正一分局函覆本院在案，從而抗告人不可能居住於
    該址，乃相對人利用其任職於郵局之便，透過郵差偽造送達
    證書上之簽收，使原法院誤認為合法送達。實原判決自始未
    合法送達。本件上訴期間應自抗告人實際收領應送達之文書
    翌日起算，抗告人迄未正式實際收受原判決書正本，上訴期
    間自無從起算。原裁定認原判決於民國79年6月8日已送達於
    伊，自屬違法等云云。
三、經查：
  (一)原判決係於79年5月15日送達相對人，並於79年5月14日先向
    「台北市○○街124號」對抗告人為送達，經以「查無此地
    址」被退回後，再於同年6月8日向抗告人本人為送達並經收
    受，此有送達證書三紙附原審卷可參，觀諸79年6月8日送達
    回證確有抗告人印文，應認原判決業經合法送達於抗告人，
    是依上開民事訴訟法第440條之規定，堪認原判決已於79年6
    月28日確定。
  (二)抗告人固主張相對人利用任職於郵局之便，透過郵差偽造送
    達證書上之簽收云云，惟僅泛稱相對人為不法取得系爭房屋
    有多次偽造文書犯行，曾經提起公訴或經臺灣高等法院檢察
    署提起上訴可證，惟未能就相對人確有其所指是次偽造簽收
    之行為舉證以實其說，洵不足採。遑論抗告人曾於81年3月4
    日具狀向原法院聲請閱卷，亦有民事閱狀、原法院聲請閱卷
    管制卡及收狀收據附於該卷可憑，足認抗告人至遲於81年3
    月4日，亦已知悉原判決內容。則其至99年3月26日始行提起
    上訴，有民事上訴狀附原審卷可佐，顯已逾上訴期間，其上
    訴自屬不合法，從而，原裁定駁回抗告人所提起之第二審上
    訴，即無不合。抗告意旨仍執前詞，指摘原裁定不當，聲明
    廢棄，為無理由，應予駁回。
四、據上論結，本件抗告為無理由，爰裁定如主文。
中    華    民    國    99    年    7    月    26     日
                    民事第二庭
                        審判長法  官  吳謙仁
                              法  官  李瓊蔭
                              法  官  黃莉雲
正本係照原本作成。
不得再抗告。
中    華    民    國    99    年    7     月    27    日
                              書記官  魏汝萍

司法院資訊處製作；財團法人民間司法改革基金會備份。
